臺灣臺中地方法院刑事判決　　　　　　　96年度訴字第2811號
公　訴　人　臺灣臺中地方法院檢察署檢察官
被　　　告　甲○○
上列被告因違反毒品危害防制條例案件，經檢察官提起公訴（96
年度毒偵字第3561號），被告於準備程序中就被訴事實為有罪之
陳述，經本院合議庭評議後裁定由受命法官獨任改行簡式審判程
序審理，判決如下：
    主    文
甲○○施用第一級毒品，累犯，處有期徒刑玖月。扣案之海洛因
包（驗餘淨重分別為零點壹伍貳公克、零點壹壹陸陸公克、
零點零肆零玖公克）均沒收銷燬之。
    犯罪事實
一、甲○○曾因施用毒品案件，經依臺灣臺東地方法院以87年度
    毒聲字第224號裁定送勒戒處所進行觀察、勒戒，於民國88
    年6月26日進入臺灣臺東看守所附設勒戒所接受觀察勒戒後
    ，認有繼續施用毒品傾向，經臺灣臺東地方法院以88年度毒
    聲字第256號裁定令入戒治處所施以強制戒治，於88年8月6
    日進入臺灣臺東戒治所接受強制戒治，嗣因執行成效良好，
    經臺灣臺東地方法院以89年度毒聲字第268號裁定停止戒治
    ，所餘戒治期間並付保護管束，於89年6月8日停止戒治釋放
    出所，於89年7月21日保護管束期滿未經撤銷，以強制戒治
    執行完畢論，由臺灣臺東地方法院檢察署檢察官於89年12月
    15日以89年度戒毒偵字第92號為不起訴處分確定。
二、甲○○前因搶奪罪，經本院於93年12月28日以93年度訴字第
    1971號判處有期徒刑一年二月確定；又因施用毒品罪，經本
    院於93年12月28日以93年度訴字第2601號判處有期徒刑八月
    確定；復因竊盜罪，經本院以94年度易字第1266號判處有期
    徒刑五月，如易科罰金，以銀元三百元折算一日確定；前開
    三罪，經本院以94年度聲字第3469號裁定，合併定其應執行
    有期徒刑二年確定，於93年12月28日入監執行，甫於96年2
    月26日縮短刑期執行完畢。
三、甲○○仍不知悔改及徹底戒絕，於前開強制戒治執行完畢釋
    放後五年內復因施用毒品罪遭判處有期徒刑執行完畢後，竟
    仍基於施用第一級毒品海洛因之犯意，於96年6月20日13時
    許，在臺中市○區○○街48號3樓之1其居所，以將少許海洛
    因山入香菸內點火燃燒使之產生煙霧後，加以吸食之方式，
    非法施用第一級毒品海洛因一次。嗣於96年6月20日17時30
    分許，在臺中市○區○○街與富台東街口，為警盤查，並當
    場自得身上扣得其所有供施用之海洛因三包（驗餘淨重分別
    為0.1523公克、0.1166公克、0.0409公克）。
四、案經臺中市警察局第二分局報告臺灣臺中地方法院檢察署檢
    察官偵查起訴。
    理    由
一、訊據被告甲○○對於前揭時地施用第一級毒品海洛因一次之
    情，業於本院中坦認屬實，且被告為警查獲時所採集之尿液
    ，經送驗結果，亦呈現嗎啡陽性反應，此有中山醫學大學附
    設醫院檢驗科藥物檢測中心尿液檢驗報告一份、臺中市警察
    局第二分局查獲毒品危害防制條例案嫌疑人甲○○尿液採集
    紀錄表一份、臺中市警察局第二分局委託鑑驗代號與真實姓
    名對照表一份在卷可稽，並有查獲現場照片二張、現場位置
    圖一份在卷可稽，復有扣案之海洛因三包為證，而扣案之海
    洛因，經送驗結果，均檢出海洛因成分，驗餘數量分別為0.
    1523公克、0.1166公克、0.0409公克，此有行政院衛生署草
    屯療養院草療鑑字第0960004657號鑑定書一份在卷可稽，被
    告自白供述與現有事證相符，應堪置信。按觀察、勒戒或強
    制戒治執行完畢釋放後，五年內再犯毒品危害防制條例第十
    條之罪者，檢察官應依法追訴，毒品危害防制條例第二十三
    條第二項定有明文。倘被告於五年內已再犯，經依法追訴處
    罰，縱其第三次（或第三次以上）再度施用毒品之時間，在
    初犯經觀察、勒戒或強制戒治執行完畢釋放五年以後，已不
    合於「五年後再犯」之規定，且因已於「五年內再犯」，顯
    見其再犯率甚高，原實施觀察、勒戒或強制戒治，已無法收
    其實效，即應依該條例第十條處罰（參照最高法院95年第七
    次刑事庭會議決議）。被告因施用毒品案件，經依臺灣臺東
    地方法院以87年度毒聲字第224號裁定送勒戒處所進行觀察
    、勒戒，於88年6月26日進入臺灣臺東看守所附設勒戒所接
    受觀察勒戒後，認有繼續施用毒品傾向，經臺灣臺東地方法
    院以88年度毒聲字第256號裁定令入戒治處所施以強制戒治
    ，於88年8月6日進入臺灣臺東戒治所接受強制戒治，嗣因執
    行成效良好，經臺灣臺東地方法院以89年度毒聲字第268號
    裁定停止戒治，所餘戒治期間並付保護管束，於89年6月8日
    停止戒治釋放出所，於89年7月21日保護管束期滿未經撤銷
    ，以強制戒治執行完畢論，由臺灣臺東地方法院檢察署檢察
    官於89年12月15日以89年度戒毒偵字第92號為不起訴處分確
    定後；又因施用毒品罪，經本院於93年12月28日以93年度訴
    字第2601號判處有期徒刑八月確定，於93年12月28日入監執
    行，於96年2月26日縮短刑期執行完畢等情，此有臺灣高等
    法院被告前案紀錄表一份在卷可考，則被告於前開強制戒治
    執行完畢釋放後，五年內已再犯施用毒品犯行，本件施用毒
    品之犯行，自應予依法追訴。本件事證已臻明確，被告犯行
    ，洵堪認定。
二、按海洛因係屬毒品危害防制條例所定之第一級毒品，不得非
    法施用。核被告所為，係犯毒品危害防制條例第十條第一項
    之施用第一級毒品罪。被告為供施用而持有第一級毒品海洛
    因之低度行為，應為施用第一級毒品海洛因之高度行為所吸
    收，不另論處。查：被告前因搶奪罪，經本院於93年12月28
    日以93年度訴字第1971號判處有期徒刑一年二月確定；又因
    施用毒品罪，經本院於93年12月28日以93年度訴字第2601號
    判處有期徒刑八月確定；復因竊盜罪，經本院以94年度易字
    第1266號判處有期徒刑五月，如易科罰金，以銀元三百元折
    算一日確定；前開三罪，經本院以94年度聲字第3469號裁定
    ，合併定其應執行有期徒刑二年確定，於93年12月28日入監
    執行，甫於96年2月26日縮短刑期執行完畢等情，此有臺灣
    高等法院被告前案紀錄表一份在卷可按，被告前受有期徒刑
    之執行完畢後，五年以內故意再犯本件有期徒刑以上之罪，
    構成累犯，應依刑法第四十七條第一項之規定，加重其刑。
    爰審酌被告前因施用毒品之犯行，經歷觀察勒戒、強制戒治
    及入監服刑之機會，仍無法戒除施用毒品之惡習，五年內，
    猶故態復萌，再次施用毒品，無視於毒品對於自身健康之嚴
    重傷害及國家對於杜絕毒品犯罪之禁令，惟因施用毒品本身
    係屬自戕行為，對於社會所產生之潛在危害性尚屬輕微，且
    被告犯罪後業經坦承犯行，尚知悔悟，犯後態度良好，本院
    考量被告前因施用第一級毒品罪，已經判處有期徒刑八月確
    定，此次再度施用毒品，可見被告戒絕毒品之決心不足，惟
    因被告僅有一次施用毒品之犯行，認為公訴人具體求處有期
    徒刑十月之刑度，稍嫌過重等一切情狀，量處如主文所示之
    刑，以示懲儆。
三、扣案之海洛因三包（驗餘淨重分別為0.1523公克、0.1166公
    克、0.0409公克），均係屬毒品危害防制條例第二條第二項
    第一款所規範之第一級毒品，不問屬於被告與否，爰依毒品
    危害防制條例第十八條第一項前段之規定，併予諭知沒收銷
    燬之。
據上論斷，應依刑事訴訟法第二百七十三條之一第一項、第二百
九十九條第一項前段，毒品危害防制條例第十條第一項、第十八
條第一項前段，刑法第十一條、第四十七條第一項，判決如主文
。
中　　華　　民　　國　　96　　年　　9 　　月　　28　　日
                  刑事第五庭    法  官  巫淑芳
上正本證明與原本無異。
如不服本判決，應於收送達後10日內向本院提出上訴書狀（應敘
述具體理由並附繕本）。
上訴書狀如未敘述理由，應於上訴期間屆滿後20日內補提理由書
於本院。
                                書記官  王麗麗
中　　華　　民　　國　　96　　年　　9 　　月　　28　　日
附錄論罪科刑法條：
毒品危害防制條例第10條：
施用第一級毒品者，處六月以上五年以下有期徒刑。
施用第二級毒品者，處三年以下有期徒刑。
